臺灣屏東地方法院民事判決　　　　　　　 100年度訴字第53號
原　　　告　祭祀公業邱雲軒（含邱寶華、邱新虎）
法定代理人　邱增松
訴訟代理人　陳俞蓁
被　　　告　邱枝梅
上列當事人間請求返還不當得利等事件，本院於民國100 年9 月
15日言詞辯論終結，判決如下：
    主  文
被告應給付原告新臺幣壹佰伍拾萬元。
被告應將如附表所示之土地所有權狀交還原告。
原告其餘之訴駁回。
訴訟費用由被告負擔十分之四，餘由原告負擔。
    事實及理由
壹、程序事項：
一、本件原告祭祀公業邱雲軒（含邱寶華、邱新虎）因尚未依施
    行後之祭祀公業條例登記為法人，參照最高法院民國97年8
    月12日97年度第2 次民事庭會議決議「祭祀公業尚未登記為
    法人者，應按非法人團體之例，載為『某祭祀公業』，並列
    管理人為其法定代理人」、「訴訟已繫屬於本院者，在原審
    關於祭祀公業之記載，係以管理人自己名義為祭祀公業任訴
    訟當事人之方式記載，祇須當事人欄內予以改列，藉資更正
    ，不生當事人能力欠缺之問題。」爰依該決議於當事人欄列
    祭祀公業邱雲軒（含邱寶華、邱新虎）為原告，邱增松為原
    告祭祀公業邱雲軒（含邱寶華、邱新虎）之法定代理人，合
    先敘明。
二、按訴狀送達後，原告不得將原訴變更或追加他訴。但擴張或
    減縮應受判決事項之聲明者，不在此限，民事訴訟法第255
    條第1 項第3 款規定定有明文。查本件原告之民事起訴狀所
    為之原第1 、2 項聲明：「(一)、被告應返還新臺幣（下同）
    1,814,112 元。(二)、被告應返還88年6 月25日移交如移交清
    冊之所有物項。」（見本院卷第1 頁）；嗣於本院100 年4
    月18日審理中言詞擴張上開第1 項聲明為：被告應返還2,73
    4,480 元（見本院卷第55頁背面）；又於本院100 年9 月15
    日審理中言詞擴張上開第1 項聲明並減縮上開第2 項聲明為
    ：「(一)、被告應返還4,250,690 元。(二)、被告應交還如附表
    所示不動產所有權狀。」（見本院卷第184 頁背面、第187
    頁）。查原告上開所為陳述，核屬擴張或減縮應受判決事項
    之聲明，揆諸前揭規定，並無不合。
三、本件被告受合法之通知，無正當理由，未於最後一次言詞辯
    論期日到場，經核無民事訴訟法第386 條所列各款之情形，
    爰依原告之聲請，准由其一造辯論而為判決。
貳、實體事項：
一、原告起訴主張：被告擔任祭祀公業邱雲軒（含邱寶華、邱新
    虎）管理人期間，將(1)被告所提列之收支明細帳收入與支出
    所短報之1,516,210 元；(2)原告所有坐落屏東縣竹田鄉○○
    段590-4 地號（現為頓物段813 地號）土地買賣價金1,185,
    480 元；(3)業經被告提領但未報收入之提存金19,000元；(4)
    於88年6 月間起至94年7 月間止，將其所持有原告派下員所
    有之現金530,000 元，以及於90年底某日，將其所持有原告
    派下員所有之現金1,000,000 元等共計4,250,690 元侵占入
    己。又原告法定代理人接任管理人後，一再請求被告返還如
    附表所示土地所有權狀，以利祭祀公業之運作，然被告履經
    催討竟仍拒不返還。爰依民法第179 條及第767 條第1 項前
    段之規定，請求被告給付原告4,250,690 元及返還如附表所
    示土地所有權狀等語。並聲明：(一)、被告應返還原告4,250,
    690 元。(二)、被告應交還原告如附表所示不動產所有權狀。
二、被告則以：
(一)、伊曾於94年10月21日在竹田鄉公所調解委員會與原告調解移
    交事由，由於雙方意見不一致，導致調解不成立，另屏東縣
    政府、竹田鄉公所、潮州地政事務所、農田水利會、三七五
    租約、土地所有權狀、水利會及地政機關通知書均載明伊為
    合法管理人，是以，原告是否已具備並取得管理人之資格及
    身份需經確認後，才有權利要求伊移交。
(二)、另外，伊擔任祭祀公業管理人期間的所有存簿帳冊通通都已
    經交給檢察官，伊目前這裡沒有任何祭祀公業的東西等語置
    辯。並聲明：原告之訴駁回。
三、兩造對於被告於88年6 月間經祭祀公業邱雲軒（含邱寶華、
    邱新虎）（下稱系爭公業）派下員大會選任為系爭公業之管
    理人，任期4 年，負責管理系爭公業派下員所有之財產，任
    期屆滿後因未及召開系爭公業派下員大會改選管理人，被告
    遂繼續管理系爭公業之財產，至94年7 月間邱增松接任系爭
    公業管理人為止。以及被告明知管理人為無給職，僅得因執
    行系爭公業事務所必須之費用始得核實開支，詎意圖為自己
    不法之所有，基於業務侵占之概括犯意，於88年6 月間起至
    94年7 月間止，在臺北縣土城市（現改制為新北市土城區○
    ○○路37號2 樓居處，將其所持有之系爭公業派下員所有之
    現金530,000元侵占入己；復於90年底某日，在上址居處，
    將其所持有之系爭公業派下員所有之現金1,000,000 元侵占
    入己之犯罪事實，經本院刑事庭以99年度易字第264 號判決
    認有連續犯業務侵占罪，處有期徒刑1 年，減為有期徒刑6
    月而確定等情均不爭執，並有起訴書、刑事判決、臺灣高等
    法院被告前案記錄表等附卷可證（見本院卷第14至第18頁、
    第97至第102 頁），且經本院依職權調閱本院刑事庭99年度
    易字第264 號全卷互核無訛，堪信為真實。而原告主張被告
    侵占上開金額以及應交還如附表所示之權狀，經被告以前詞
    置辯，是本件爭點厥為：邱增松是否具備並取得原告管理人
    之資格而得以以法定代理人身分提起本件訴訟？原告請求被
    告將其所侵占原告派下員所有之金額返還有無理由？原告請
    求被告將其現所持有如附表所示所有權狀交還原告有無理由
    ？
(一)、邱增松確已具備並取得原告管理人之資格，其以原告法定代
    理人身分提起本件訴訟並無違誤：
    被告於88年6 月間經系爭公業派下員大會選任為管理人，任
    期4 年，負責管理系爭公業派下員所有之財產，任期屆滿後
    因未及召開系爭公業派下員大會改選管理人，被告遂繼續管
    理系爭公業之財產，至94年7 月間邱增松接任系爭公業管理
    人，並經屏東縣竹田鄉公所於94年7 月28日以竹鄉民字第09
    40006873號函准予備查，由邱增松擔任新管理人，又於98年
    1 月28日系爭公業大會復同意由邱增松續任管理人，且於98
    年3 月6 日以竹邱字第98002 號函送屏東縣竹田鄉公所核備
    ，邱增松並以管理人身分陸續於98年1 月28日、99年2 月16
    日、100 年2 月5 日召開系爭公業派下員大會等情，有屏東
    縣竹田鄉公所函、會議記錄、推舉書、派下全員名冊等附卷
    可證（見本院卷第57頁、第62至第95頁）。顯見邱增松確為
    現任系爭公業之合法管理人，其擔任原告法定代理人提起本
    件訴訟，於法並無違誤。
(二)、被告確有將其所持有原告派下員所有之現金共計1,530,000
    元侵占入己：
  1.被告於88年6 月間經系爭公業派下員大會選任為系爭公業之
    管理人，任期4 年，負責管理系爭公業之財產，任期屆滿後
    因未及召開系爭公業派下員大會改選管理人，被告遂繼續管
    理系爭公業之財產至94年7 月間邱增松接任系爭公業管理人
    為止，其於88年6 月間至94年7 月間，在上開居處，將其所
    管理之系爭公業派下員所有之現金530,000 元挪為己有，及
    於90年底某日，在上開居處，將其所管理之系爭公業派下員
    所有之現金1,000,000 元挪為己有之事實，業經被告於本件
    刑事案件檢察事務官詢問、本院刑事庭審理時坦承其有於88
    年間擔任系爭公業之管理人，負責管理系爭公業之財產，其
    於管理期間，在上開居處，有將其所管理之系爭公業財產53
    0,000 元及1,000,000 元，分別挪為己有之情（見96年度他
    字第71號偵查卷二第308 、327 、328 頁；本院99年度易字
    第264 號卷第37頁背面），復經證人邱林榮、邱文喜、邱登
    盛於本件刑事案件檢察事務官詢問時證述被告於88年間經系
    爭公業派下員大會選任為管理人等語（見96年度他字第71號
    偵查卷二第128 、129 、153 頁），及證人邱增松於本件刑
    事案件檢察事務官詢問時證稱被告於任期屆至時因發生糾紛
    ，故其係於被告任期屆滿後即94年7 月間始繼任為系爭公業
    管理人等語甚詳（見96年度他字第71號偵查卷二第302 、30
    7 頁），並有移交清冊1 份、系爭公業收支表1 份、照片1
    張在卷可稽（見96年度他字第71號偵查卷一第7 至9 頁、62
    、75頁；照片卷第17頁），應屬真實。又依系爭公業管理暨
    組織規約第8 條所示（見96年度他字第71號偵查卷一第55頁
    ），記載：「本公業管理人每屆任期4 年均連選得連任，並
    為無給職。但因公務上所必須之費用得核實開支。」而被告
    於本院刑事庭審理時亦自認其瞭解上開規約條文（見本院99
    年度易字第264 號卷第37頁背面），然據卷附系爭公業收支
    表1 份所示（見96年度他字第71號偵查卷一第62、75頁），
    被告竟分別以管理人酬勞之名義，及為獎勵自身處理系爭公
    業事務之辛勞而佯以代書費名義，分別將530,000 元及1,00
    0,000 元據為己有，顯與上開規約條文所規定系爭公業管理
    人為無給職等語有違，亦未經系爭公業派下員大會開會決議
    核准被告得領取上開酬勞，可見被告係故意違背上開規約條
    文，且無任何原因擅自將其所管理之系爭公業派下員所有之
    上開財產挪為己有，復未能證明其占有使用上開款項係經原
    告開會授權同意使用、或係基於與原告間之其他法律關係，
    則其占有使用自受有利益並致原告受有損害，原告基於不當
    得利規定，請求其應返還上開金額，即洵屬有據。
  2.原告另以坐落屏東縣竹田鄉○○段590-4 地號（現為頓物段
    813 地號）土地買賣價金1,185,480 元以及19,000元提存金
    ，經被告收取後，未在上開收支表收入欄登載，因認被告就
    此部分涉犯侵占而受有利益。經查，被告否認有此侵占行為
    ，並於本件刑事案件偵查中辯稱：伊未將之侵占入己，土地
    買賣價金部份係漏載，伊在準備移交予邱增松時，曾表示願
    補足帳目收支差額1,164,736 元，惟原告須承認伊管理系爭
    公業之事務、財務並放棄訴訟等語，參以上開收支表末頁所
    載，「新管理人邱增松完全承認前任管理人邱枝梅擔任管理
    期間所處理的…一切業務與財務收支表，邱增松…不得以任
    何理由…或請求法院訴訟，邱枝梅才願意放棄支出超過收入
    的差額計（新台幣1,164,736 元整）」（見本院卷第170 頁
    ），文義雖有疑義，然該文義仍有相互讓步以防止爭執之意
    ，被告應有意補足收支差額一情，堪認被告未將該2 筆款項
    侵占入己，否則衡情應無在侵占款項後，準備移交並有意負
    擔補足收支差額之情形下，仍未將之記載在帳目收入欄，無
    端使帳目收支差額擴大，徒增己負擔補足收支差額之理。
  3.另查，原告雖又舉被告所提列之收支簿明細帳為證，認帳冊
    上載收入總計為5,761,112 元，然被告自行提供之收入總計
    卻為4,244,902 元，故被告短報之1,516,210 元應係被告無
    理由所侵占者云云（見本院卷第192 頁），然查原告依上開
    收支簿明細帳自行所計算出「支出」總計既然為5,414,638
    元（且承認其為正確數字，見本院卷第195 頁），則帳冊上
    載之收入扣除支出後，亦應為346,474 元（計算式：5,761,
    11 2-5,414,638），與原告所認被告侵占之1,516,210 元並
    不相符。且被告於88年6 月25日在屏東縣竹田鄉○○路90號
    正式辦理移交手續之際，係將現金餘款1,468,262 元以訴外
    人邱永政、邱俊雄、邱雲英以及被告四人名義存於竹田鄉郵
    局帳戶內，印鑑章則由訴外人邱永政保管，嗣改由訴外人邱
    財祥保管，此有移交清冊、刑事陳述狀附卷可證（見本院卷
    第40頁、91年度偵字第1906號卷第61頁），並經證人邱雲英
    、邱永政、邱財祥證述明確（見91年度他字第169 號卷第10
    至第33頁），顯見被告於接受交接之際，以及其擔任管理人
    期間，關於系爭公業之短報款項是否均由其私人使用侵占，
    疏未可知。又上開被告於接交之際所保管之1,468,262 元款
    項，因原告祠堂修建而有花費，而僅餘90,000餘元等情，亦
    同經證人邱日雲證述明確（見91年度他字第169 號卷第28頁
    ），並有竹田郵局存簿登記為證（見91年度偵字第1906號卷
    291 至第29 3頁），則究被告於88年6 月間接交時系爭公業
    所餘現金財產為何，難為計算，自亦無法就被告名下台灣土
    地銀行中和分行往來明細、收支簿明細帳等相關資料，遽認
    系爭公業帳冊內短報款項均係遭被告侵吞，以及侵吞金額為
    何。
  4.綜上所述，原告主張被告受有不當得利固為真正，惟被告所
    得利益應僅為1,530,000 元，從而原告依不當得利之法律關
    係請求被告返還此金額自屬正當，逾此範圍請求，不應准許
    。
(三)、如附表所示所有權狀確於88年6 月間，被告經系爭公業派下
    員大會選任為管理人之際，移交予被告並現在其持有中：
  1.如附表所示系爭公業所有之土地所有權狀，於88年6 月25日
    在屏東縣竹田鄉○○路90號正式辦理移交手續與被告保管一
    情，有移交清冊、土地登記第二類謄本等附卷可證（見本院
    卷第40至第46頁、第117 至第164 頁），且與附表相符之如
    本院卷第113 至第116 頁系爭公業土地清冊表格亦係被告自
    行整理做出，經證人邱增松證述無訛（見本院卷第167 頁）
    。顯見如附表所示土地所有權狀確係於88年6 月25日即已移
    交予被告保管。
  2.如附表所示系爭公業所有之土地所有權狀迄今仍在被告保管
    收執一情，經被告於95年7 月28日偵查訊問中所自陳：「去
    年七月邱增松當選管理人時，他有寫存證信函給我，要我交
    出來，我也有寫存證信函給他，說我身體不舒服，等我病好
    了，我再交給他，他去年十月有申請竹田鄉公所調解，我有
    出席，我調解時說要移交給他，他說他只要權狀，其他的他
    都不承認，他拒收，他對我的收入及支出表不承認」（見95
    年度他字第1161號卷第40至第41頁）；亦於96年2 月27日刑
    事答辯狀中自述「同意放棄不夠支出部分之權利，願與告訴
    人邱增松和解，並將手上保管49張土地所有權狀、收支明細
    表及所有三七五出租土地契約書、公嘗印信和承租人（邱宏
    木、邱春華、邱湯元春）三人提存法院租金約新臺幣壹拾貳
    萬元交給新任管理人處理…。」（見96年他字第71號卷一第
    18 頁 ）；復於97年11月28日偵查案件中就檢察官訊問：系
    爭公業名下土地的所有權狀是否在你那裏？答稱：是（見96
    年他字第71號卷二第308 頁）；直至99年10月18日本院刑事
    庭審理99年度易字第264 號案件中，亦提出答辯狀稱：「目
    前有關公業收支明細表、帳冊、資料、土地所有權狀、三七
    五租約、派下會員名冊、派下會員系統表格等均在本人保管
    中。」（見本院99年易字第264 號卷第63頁）。顯見如附表
    所示權狀迄今均仍在被告處所收執無誤。
  3.按民法第549 條第1 項規定：當事人之任何一方，得隨時終
    止委任契約。本件原告固前將如附表所示土地所有權狀委由
    被告保管，然此乃基於被告時任原告管理人之故，至94年7
    月間邱增松既接任系爭公業管理人，並經屏東縣竹田鄉公所
    於94年7 月28日以竹鄉民字第0940006873號函准予備查，由
    邱增松擔任新管理人，是認原告於該時已對被告為終止前開
    委任保管之契約之意思表示，原告既已終止委任被告保管如
    附表所示土地所有權狀，則被告占有原告所有之土地所有權
    狀，自屬無權占有。原告依民法第767 條所有物返還請求權
    之規定，請求被告返還如附表所示土地所有權狀，即有理由
    ，應予准許。
四、從而，原告基於不當得利請求權，請求被告返還原告1,530,
    000 元，以及依民法第767 條規定請求被告交還如附表所示
    土地所有權狀，依法洵屬正當，應予准許；逾此範圍部分所
    為請求，則為無理由，應予駁回。
五、、至於兩造其餘之主張及陳述，核均與本院所形成之心證無
    涉，無庸逐一論述，併此敘明。
據上論結，原告之訴為一部有理由，一部無理由，依民事訴訟法
第385 條第1 項前段、第79條，判決如主文。
中    華    民    國  100     年    10    月    6     日
                  民事第一庭    法  官  羅培毓
正本係照原本作成。
如不服本判決，應於收受送達後二十日內向本院提出上訴書狀，
其未表明上訴理由者，應於提出上訴後二十日內向本院補提理由
書狀（均須按他造當事人之人數附繕本）
                                書記官  張婉郁
中    華    民    國  100     年    10    月    6    日
附表：
┌──┬───────────────────────┬──┐
│編號│                    物品名稱                  │件數│
├──┼───────────────────────┼──┤
│ 1  │ 屏東縣竹田鄉○○段85地號土地所有權狀正本     │ 1  │
│    │（登記面積385平方公尺，所有權人：公業邱雲軒） │    │
├──┼───────────────────────┼──┤
│ 2  │ 屏東縣竹田鄉○○段167地號土地所有權狀正本    │ 1  │
│    │（登記面積3582平方公尺，所有權人：公業邱雲軒）│    │                                      │    │
├──┼───────────────────────┼──┤
│ 3  │ 屏東縣竹田鄉○○段168地號土地所有權狀正本    │ 1  │
│    │（登記面積3582平方公尺，所有權人：公業邱雲軒）│    │                                     │    │
├──┼───────────────────────┼──┤
│ 4  │ 屏東縣竹田鄉○○段169地號土地所有權狀正本    │ 1  │                                     │    │
│    │（登記面積2567平方公尺，所有權人：公業邱雲軒）│    │                                     │    │
├──┼───────────────────────┼──┤
│ 5  │ 屏東縣竹田鄉○○段170地號土地所有權狀正本    │ 1  │                                     │    │
│    │（登記面積2030平方公尺，所有權人：公業邱雲軒）│    │                                      │    │
├──┼───────────────────────┼──┤
│ 6  │ 屏東縣竹田鄉○○段171地號土地所有權狀正本    │ 1  │
│    │（登記面積1970平方公尺，所有權人：公業邱雲軒）│    │                                     │    │
├──┼───────────────────────┼──┤
│ 7  │ 屏東縣竹田鄉○○段140地號土地所有權狀正本    │ 1  │
│    │（登記面積3264平方公尺，所有權人：公業邱雲軒）│    │
├──┼───────────────────────┼──┤
│ 8  │ 屏東縣竹田鄉○○段139地號土地所有權狀正本    │ 1  │
│    │（登記面積2474平方公尺，所有權人：公業邱雲軒）│    │                                     │
├──┼───────────────────────┼──┤
│ 9  │ 屏東縣內埔鄉○○段2750地號土地所有權狀正本   │ 1  │
│    │（登記面積858平方公尺，所有權人：祭祀公業邱   │    │                                     │
│    │ 雲軒）                                       │    │                                     │
├──┼───────────────────────┼──┤
│ 10 │ 屏東縣內埔鄉○○段2770地號土地所有權狀正本   │ 1  │                                     │    │
│    │（登記面積1326平方公尺，所有權人：祭祀公業邱  │    │
│    │ 雲軒）                                       │    │
├──┼───────────────────────┼──┤
│ 11 │ 屏東縣內埔鄉○○段3192地號土地所有權狀正本   │ 1  │                                     │    │
│    │（登記面積85平方公尺，所有權人：祭祀公業邱雲  │    │
│    │ 軒）                                         │    │
├──┼───────────────────────┼──┤
│ 12 │ 屏東縣竹田鄉○○段926地號土地所有權狀正本    │ 1  │                                     │    │
│    │（登記面積263.31平方公尺，所有權人：祭祀公業邱│    │
│    │ 雲軒）                                       │    │
├──┼───────────────────────┼──┤
│ 13 │ 屏東縣竹田鄉○○段930地號土地所有權狀正本    │ 1  │                                     │    │
│    │（登記面積2212.24平方公尺，所有權人：祭祀公業 │    │
│    │ 邱雲軒）                                     │    │
├──┼───────────────────────┼──┤
│ 14 │ 屏東縣竹田鄉○○段1265地號土地所有權狀正本   │ 1  │                                     │    │
│    │（登記面積1116平方公尺，所有權人：祭祀公業邱  │    │
│    │ 雲軒）                                       │    │
├──┼───────────────────────┼──┤
│ 15 │ 屏東縣竹田鄉○○段1276地號土地所有權狀正本   │ 1  │                                      │    │
│    │（登記面積1358平方公尺，所有權人：祭祀公業邱  │    │
│    │ 雲軒）                                       │    │
├──┼───────────────────────┼──┤
│ 16 │ 屏東縣竹田鄉○○段1275地號土地所有權狀正本   │ 1  │                                     │    │
│    │（登記面積 3444 平方公尺，所有權人：祭祀公業邱│    │
│    │ 雲軒）                                       │    │
├──┼───────────────────────┼──┤
│ 17 │ 屏東縣竹田鄉○○段1264地號土地所有權狀正本   │ 1  │                                    │    │
│    │（登記面積1882平方公尺，所有權人：祭祀公業邱雲│    │
│    │ 軒）                                         │    │
├──┼───────────────────────┼──┤
│ 18 │ 屏東縣竹田鄉○○段923地號土地所有權狀正本    │ 1  │                                       │    │
│    │（登記面積883.90平方公尺，所有權人：祭祀公業邱│    │
│    │ 雲軒）                                       │    │
├──┼───────────────────────┼──┤
│ 19 │ 屏東縣竹田鄉○○段921地號土地所有權狀正本    │ 1  │                                     │    │
│    │（登記面積248.81平方公尺，所有權人：祭祀公業邱│    │
│    │ 雲軒）                                       │    │
├──┼───────────────────────┼──┤
│ 20 │ 屏東縣竹田鄉○○段924地號土地所有權狀正本    │ 1  │                                       │    │
│    │（登記面積3612.17平方公尺，所有權人：祭祀公業 │    │
│    │ 邱雲軒）                                     │    │
├──┼───────────────────────┼──┤
│ 21 │ 屏東縣竹田鄉○○段800地號土地所有權狀正本    │ 1  │                                       │    │
│    │（登記面積2226平方公尺，所有權人：祭祀公業邱雲│    │
│    │ 軒）                                         │    │
├──┼───────────────────────┼──┤
│ 22 │ 屏東縣竹田鄉○○段1969地號土地所有權狀正本   │ 1  │                                       │    │
│    │（登記面積132平方公尺，所有權人：公業邱雲軒） │    │
├──┼───────────────────────┼──┤
│ 23 │ 屏東縣竹田鄉○○段1970地號土地所有權狀正本   │ 1  │                                       │    │
│    │（登記面積223平方公尺，所有權人：公業邱雲軒） │    │
├──┼───────────────────────┼──┤
│ 24 │ 屏東縣竹田鄉○○段1261地號土地所有權狀正本   │ 1  │                                       │    │
│    │（登記面積2315平方公尺，所有權人：祭祀公業邱雲│    │
│    │ 軒）                                         │    │
├──┼───────────────────────┼──┤
│ 25 │ 屏東縣竹田鄉○○段1262地號土地所有權狀正本   │ 1  │                                       │    │
│    │（登記面積770平方公尺，所有權人：祭祀公業邱雲 │    │
│    │ 軒）                                         │    │
├──┼───────────────────────┼──┤
│ 26 │ 屏東縣竹田鄉○○段1263地號土地所有權狀正本   │ 1  │                                       │    │
│    │（登記面積425平方公尺，所有權人：祭祀公業邱雲 │    │
│    │ 軒）                                         │    │
├──┼───────────────────────┼──┤
│ 27 │ 屏東縣竹田鄉○○段447地號土地所有權狀正本    │ 1  │                                       │    │
│    │（登記面積3304平方公尺，所有權人：公業邱雲軒）│    │
├──┼───────────────────────┼──┤
│ 28 │ 屏東縣竹田鄉○○段451地號土地所有權狀正本    │ 1  │                                       │    │
│    │（登記面積1206平方公尺，所有權人：公業邱雲軒）│    │
├──┼───────────────────────┼──┤
│ 29 │ 屏東縣竹田鄉○○段1446地號土地所有權狀正本   │ 1  │                                       │    │
│    │（登記面積1022平方公尺，所有權人：公業邱雲軒）│    │
├──┼───────────────────────┼──┤
│ 30 │ 屏東縣竹田鄉○○段1446-1地號土地所有權狀正本 │ 1  │                                       │    │
│    │（登記面積728平方公尺，所有權人：公業邱雲軒） │    │                                           │
├──┼───────────────────────┼──┤
│ 31 │ 屏東縣竹田鄉○○段1445地號土地所有權狀正本   │ 1  │                                       │    │
│    │（登記面積721平方公尺，所有權人：公業邱雲軒   │    │
├──┼───────────────────────┼──┤
│ 32 │ 屏東縣竹田鄉○○段436地號土地所有權狀正本    │ 1  │                                       │    │
│    │（登記面積980平方公尺，所有權人：公業邱雲軒） │    │
├──┼───────────────────────┼──┤
│ 33 │ 屏東縣竹田鄉○○段444-1地號土地所有權狀正本  │ 1  │                                        │    │
│    │（登記面積1586平方公尺，所有權人：公業邱雲軒  │    │
├──┼───────────────────────┼──┤
│ 34 │ 屏東縣竹田鄉○○段429地號土地所有權狀正本    │ 1  │                                       │    │
│    │（登記面積2573平方公尺，所有權人：公業邱雲軒）│    │
├──┼───────────────────────┼──┤
│ 35 │ 屏東縣竹田鄉○○段430地號土地所有權狀正本    │ 1  │                                        │    │
│    │（登記面積2875平方公尺，所有權人：公業邱雲軒）│    │
├──┼───────────────────────┼──┤
│ 36 │ 屏東縣竹田鄉○○段433地號土地所有權狀正本    │ 1  │                                       │    │
│    │（登記面積498平方公尺，所有權人：公業邱雲軒） │    │
├──┼───────────────────────┼──┤
│ 37 │ 屏東縣內埔鄉○○段2745地號土地所有權狀正本   │ 1  │                                       │    │
│    │（登記面積1747平方公尺，所有權人：公號邱寶華）│    │
├──┼───────────────────────┼──┤
│ 38 │ 屏東縣內埔鄉○○段2746地號土地所有權狀正本   │ 1  │                                       │    │
│    │（登記面積2410平方公尺，所有權人：公號邱寶華）│    │
├──┼───────────────────────┼──┤
│ 39 │ 屏東縣竹田鄉○○段470地號土地所有權狀正本    │ 1  │                                       │    │
│    │（登記面積652平方公尺，所有權人：公業邱雲軒） │    │
├──┼───────────────────────┼──┤
│ 40 │ 屏東縣竹田鄉○○段86地號土地所有權狀正本     │ 1  │                                       │    │
│    │（登記面積2662平方公尺，所有權人：邱新虎）    │    │
├──┼───────────────────────┼──┤
│ 41 │ 屏東縣竹田鄉○○段87地號土地所有權狀正本     │ 1  │                                       │    │
│    │（登記面積2688平方公尺，所有權人：邱新虎）    │    │
├──┼───────────────────────┼──┤
│ 42 │  屏東縣竹田鄉○○段72地號土地所有權狀正本    │ 1  │                                        │    │
│    │（登記面積2213平方公尺，所有權人：邱新虎）    │    │
├──┼───────────────────────┼──┤
│ 43 │ 屏東縣竹田鄉○○段84地號土地所有權狀正本     │ 1  │                                       │    │
│    │（登記面積2342平方公尺，所有權人：邱新虎）    │    │
├──┼───────────────────────┼──┤
│ 44 │ 屏東縣竹田鄉○○段89地號土地所有權狀正本     │ 1  │                                       │    │
│    │（登記面積2657平方公尺，所有權人：邱新虎）    │    │
├──┼───────────────────────┼──┤
│ 45 │ 屏東縣竹田鄉○○段88地號土地所有權狀正本     │ 1  │                                 │    │
│    │（登記面積2996平方公尺，所有權人：邱新虎）    │    │                                 │    │
└──┴───────────────────────┴──┘